# 请教陈版，合并抵消问题

提问人：xun940528 时间：2020-04-07 08:05:30
请教陈版，母公司个别报表总资产38121229.98元，子公司个别报表总资产3492129.91元，合计数41613359.89元。
合并报表37033900.19元，差额4579459.70元，比子公司总资产还高，这种情况可能吗？

回答人：chenyiwei
由于实际业务的复杂性，任何可能性都不能排除，例如合并报表层面是否存在视角差异调整等特殊调整事项等。建议获取详细的合并底稿查看其抵销分录和调整分录。